
---
title: "SMA-rapport"
author: "NORNMD"
params:
  reshID: 4001031
  startDate: !r lubridate::today() - lubridate::years(1)
  endDate: !r as.Date(cut(Sys.Date() + 1, "quarter")) - 1
  userRole: MyRole
  tableFormat: html
  shinySession: list()
---


```{r, echo=FALSE, warning=FALSE, message=FALSE}
library(muskel)
library(lubridate)
library(kableExtra)
options(knitr.table.format = params$tableFormat)

SMAoversikt <- rapbase::loadRegData(
  registryName = "muskel",
  dbType = "mysql",
  query = "SELECT sma.*, m.PATIENT_ID
             FROM smafollowup sma LEFT JOIN mce m ON sma.MCEID = m.MCEID"
) |> dplyr::relocate(PATIENT_ID) |> 
  dplyr::filter(BEHANDLNG_BEHANDLING == 1)
shus <- rapbase::loadRegData(
  registryName = "muskel",
  dbType = "mysql",
  query = "SELECT DISTINCT AvdRESH, SykehusNavn
             FROM allevarnum"
)

SMAoversikt <- dplyr::left_join(
  SMAoversikt, shus, 
  by = dplyr::join_by(CENTREID == AvdRESH))

reshID <- params$reshID
datoTil <- params$endDate
datoTil <- as.Date(cut(datoTil + 1, "quarter")) - 1
datoFra <- (datoTil + lubridate::days(1)) %m-% months(3)

shusnavn <- SMAoversikt$SykehusNavn[match(reshID, SMAoversikt$CENTREID)]

```

Dette er en rapport fra Norsk register for arvelige nevromuskulære diagnoser (NORNMD) som sendes ut til din enhet kvartalsvis. Kvartalsrapporten gir et øyeblikksbilde av SMA-registreringer og -behandlinger ved deres enhet sammenlignet med landet som helhet.



### Avsluttede behandlinger siste kvartal

```{r, echo=FALSE, warning=FALSE}

tabell_avsluttede_2aar <- SMAoversikt |>  
  dplyr::mutate(
    Avdeling = 
      ifelse(CENTREID == reshID, shusnavn, "Resten av landet")) |> 
  dplyr::filter(ASSESSMENT_DATE == dplyr::last(ASSESSMENT_DATE), .by = PATIENT_ID) |>
  dplyr::filter(ASSESSMENT_DATE <= datoTil,
                ASSESSMENT_DATE > datoTil - years(2)) |> 
  dplyr::summarise(
    "Fortsatt under behandling" = sum(BEHANDLNG_FUNKSJONSSTATUS == 1, na.rm = T),
    "Avsluttet på grunn av bivirkninger" = sum(BEHANDLNG_FUNKSJONSSTATUS == 2, na.rm = T),
    "Avsluttet på grunn av manglende effekt" = sum(BEHANDLNG_FUNKSJONSSTATUS == 3, na.rm = T),
    .by = Avdeling
  )

tabell_avsluttede_kvartal <- SMAoversikt |>  
  dplyr::mutate(
    Avdeling = 
      ifelse(CENTREID == reshID, shusnavn, "Resten av landet")) |> 
  dplyr::filter(ASSESSMENT_DATE == dplyr::last(ASSESSMENT_DATE), .by = PATIENT_ID) |>
  dplyr::filter(ASSESSMENT_DATE <= datoTil,
                ASSESSMENT_DATE > datoFra) |> 
  dplyr::summarise(
    "Fortsatt under behandling" = sum(BEHANDLNG_FUNKSJONSSTATUS == 1, na.rm = T),
    "Avsluttet på grunn av bivirkninger" = sum(BEHANDLNG_FUNKSJONSSTATUS == 2, na.rm = T),
    "Avsluttet på grunn av manglende effekt" = sum(BEHANDLNG_FUNKSJONSSTATUS == 3, na.rm = T),
    .by = Avdeling
  )

tabell_avsluttede <- dplyr::bind_rows(tabell_avsluttede_2aar,
                                      tabell_avsluttede_kvartal) |> 
  dplyr::mutate(Periode = c("Siste 2 år", "", "Siste kvartal", "")) |> 
  dplyr::relocate(Periode)


# knitr::kable(tabell_avsluttede, row.names = FALSE,
#              caption = "BEHANDLNG_FUNKSJONSSTATUS")
# rapbase::mst(tabell_avsluttede, type = params$tableFormat,
#              cap = "BEHANDLNG FUNKSJONSSTATUS")

if (knitr::is_html_output()) {
  kableExtra::kable(tabell_avsluttede, format = "html") |>
    kableExtra::kable_styling(bootstrap_options = c("striped", "hover"))
} else if (knitr::is_latex_output()) {
   kableExtra::kable(tabell_avsluttede, format = "latex", booktabs = TRUE, longtable = TRUE) |>
    kableExtra::kable_styling(latex_options = c("striped", "scale_down"))
}

```

## Registreringer siste år

```{r, echo=FALSE, warning=FALSE, message=FALSE}

library(ggplot2)
library(zoo)

plotdata <- SMAoversikt |> 
  dplyr::filter(ASSESSMENT_DATE <= datoTil,
                ASSESSMENT_DATE > datoTil - years(2)) |> 
  dplyr::mutate(
    kvartal = quarter(ASSESSMENT_DATE, with_year = TRUE),
    kvartal2 = zoo::as.yearqtr(ASSESSMENT_DATE, format = "%Y-Q%q"),
    Avdeling = 
      ifelse(CENTREID == reshID, shusnavn, "Resten av landet"),
    ind=1)

plotdata |>
  ggplot(aes(
    x = kvartal2,
    y = ind,
    colour = Avdeling,
    group = Avdeling
  )) +
  stat_summary(fun = sum, geom = "line") +
  scale_x_yearqtr(format = "%Y-Q%q") +
  ggplot2::theme_classic() +
  labs(
    x = "Kvartal",
    y = "Antall registrerte skjema",
    colour = "Avdeling"
  ) +
  # Prefer coord_cartesian to keep data and just limit the visible range
  coord_cartesian(ylim = c(0, NA)) +
  ggplot2::theme(legend.position = "top")



```





## Registeraktivitet ved din avdeling

```{r, echo=FALSE, warning=FALSE}

tabell_reg_alle <- SMAoversikt |> 
  dplyr::filter(ASSESSMENT_DATE <= datoTil,
                ASSESSMENT_DATE > datoTil - years(2),
                CENTREID == reshID) |> 
  dplyr::summarise(
    "Antall registratorer" = length(unique(REGNAME)),
    "Antall behandlere" = length(unique(ASSESSBY)),
    "Antall pasienter" = length(unique(PATIENT_ID)),
    "Antall skjema" = length(unique(MCEID))
  )

tabell_reg_kvart <- SMAoversikt |> 
  dplyr::filter(ASSESSMENT_DATE >= datoFra,
                ASSESSMENT_DATE <= datoTil,
                CENTREID == reshID) |> 
  dplyr::summarise(
    "Antall registratorer" = length(unique(REGNAME)),
    "Antall behandlere" = length(unique(ASSESSBY)),
    "Antall pasienter" = length(unique(PATIENT_ID)),
    "Antall skjema" = length(unique(MCEID)),
  ) 

tabell_reg <- dplyr::bind_rows(tabell_reg_alle,
                               tabell_reg_kvart) |> 
  dplyr::mutate(var = c("Siste to år", "Siste kvartal")) |> 
  dplyr::relocate(var) |> 
  muskel::tr_summarize_output(kolnavn1 = "Var")

forste_reg = SMAoversikt |> 
  dplyr::filter(MCEID == dplyr::first(MCEID), .by = PATIENT_ID) |> 
  dplyr::filter(CENTREID == reshID) |> 
  dplyr::summarise(to_aar = sum(ASSESSMENT_DATE > datoTil - years(2) &
                                  ASSESSMENT_DATE <= datoTil),
                   sist_kvartal = sum(ASSESSMENT_DATE > datoFra &
                                        ASSESSMENT_DATE <= datoTil))

tmp <- data.frame("rad1" = "Antall nye pasienter", 
                  "rad2" = forste_reg$sist_kvartal, 
                  "rad3" = forste_reg$to_aar)
names(tmp) <- names(tabell_reg)
tabell_reg <- dplyr::bind_rows(tabell_reg, tmp)

# knitr::kable(tabell_reg, row.names = FALSE, 
#              caption = paste0("Registreringsaktivitet ved ", shusnavn))
# rapbase::mst(tabell_reg, type = params$tableFormat,
#              cap = paste0("Registreringsaktivitet ved ", shusnavn))


if (knitr::is_html_output()) {
  kableExtra::kable(tabell_reg, format = "html") |>
    kableExtra::kable_styling(bootstrap_options = c("striped", "hover"))
} else if (knitr::is_latex_output()) {
   kableExtra::kable(tabell_reg, format = "latex", booktabs = TRUE, longtable = TRUE) |>
    kableExtra::kable_styling(latex_options = c("striped", "scale_down"))
}



```

<br>
<br>

Hvis du mistenker feil eller har spørsmål, kontakt registeret på nornmd@unn.no. 

<br>
<br>

Takk for den gode jobben dere gjør!
