---
title: "SMA-rapport"
author: "NORNMD"
date: "`r paste0(lubridate::day(Sys.Date()), '. ', format(Sys.Date(), '%B %Y'))`"

output:
  html_document:
    toc: false
    toc_depth: 3
    number_sections: false
    df_print: kable
    theme: cosmo
    highlight: tango

  pdf_document:
    latex_engine: pdflatex
    toc: false
    number_sections: false
    df_print: kable
    keep_tex: true
    extra_dependencies:
      inputenc: ["utf8"]
      fontenc:  ["T1"]
      lmodern: null
      babel:   ["norwegian"]
      microtype: null

      array: null
      booktabs: null
      xcolor: ["table","dvipsnames"]
      colortbl: null
      longtable: null       # <-- add this line
      makecell: null        # optional (useful for line breaks in header cells)
      ragged2e: null        # optional (used by some column specs)
      graphicx: null
      # tabularx: null

geometry: margin=25mm

params:
  reshID: 4001031
  startDate: !r lubridate::today() - lubridate::years(1)
  endDate: !r as.Date(cut(Sys.Date() + 1, "quarter")) - 1
  userRole: "MyRole"
  tableFormat: "auto"
  shinySession: list()
---


```{r, echo=FALSE, warning=FALSE, message=FALSE}
library(muskel)
library(lubridate)
library(kableExtra)
library(dplyr)
# options(knitr.table.format = params$tableFormat)
# knitr::opts_knit$set(kable.force.latex = TRUE)

SMAoversikt <- rapbase::loadRegData(
  registryName = "muskel",
  dbType = "mysql",
  query = "SELECT sma.*, m.PATIENT_ID
             FROM smafollowup sma LEFT JOIN mce m ON sma.MCEID = m.MCEID"
) |> dplyr::relocate(PATIENT_ID) |> 
  dplyr::filter(BEHANDLNG_BEHANDLING == 1)
shus <- rapbase::loadRegData(
  registryName = "muskel",
  dbType = "mysql",
  query = "SELECT DISTINCT AvdRESH, SykehusNavn
             FROM allevarnum"
)

SMAoversikt <- dplyr::left_join(
  SMAoversikt, shus, 
  by = dplyr::join_by(CENTREID == AvdRESH))

reshID <- params$reshID
datoTil <- params$endDate
datoTil <- as.Date(cut(datoTil + 1, "quarter")) - 1
datoFra <- (datoTil + lubridate::days(1)) %m-% months(3)

shusnavn <- SMAoversikt$SykehusNavn[match(reshID, SMAoversikt$CENTREID)]

```

Dette er en rapport fra Norsk register for arvelige nevromuskulære diagnoser (NORNMD) som sendes ut til din enhet kvartalsvis. Kvartalsrapporten gir et øyeblikksbilde av SMA-registreringer og -behandlinger ved deres enhet sammenlignet med landet som helhet.



### Avsluttede behandlinger siste kvartal


```{r table-avsluttede, echo=FALSE, warning=FALSE, message=FALSE, results='asis'}

# Kolonnenavn med linjeskift (LaTeX/HTML) via kableExtra::linebreak
colnames_common_wrapped <- c(
  kableExtra::linebreak("Fortsatt under behandling", align = "c"),
  kableExtra::linebreak("Avsluttet på grunn av\nbivirkninger", align = "c"),
  kableExtra::linebreak("Avsluttet på grunn av\nmanglende effekt", align = "c")
)

# Funksjon som lager sammendrag for en gitt datoperiode
make_summary <- function(df, from_date, to_date, reshID, shusnavn) {
  df |>
    mutate(
      Avdeling = ifelse(CENTREID == reshID, shusnavn, "Resten av landet")
    ) |>
    # siste registrering per pasient
    filter(ASSESSMENT_DATE == dplyr::last(ASSESSMENT_DATE), .by = PATIENT_ID) |>
    # filtrering på periode
    filter(ASSESSMENT_DATE <= to_date, ASSESSMENT_DATE > from_date) |>
    summarise(
      "Fortsatt under behandling" = 
        sum(BEHANDLNG_FUNKSJONSSTATUS == 1, na.rm = TRUE),
      "Avsluttet på grunn av bivirkninger" = 
        sum(BEHANDLNG_FUNKSJONSSTATUS == 2, na.rm = TRUE),
      "Avsluttet på grunn av manglende effekt" = 
        sum(BEHANDLNG_FUNKSJONSSTATUS == 3, na.rm = TRUE),
      .by = Avdeling
    )
}

# Bygg tabeller for 'siste 2 år' og 'siste kvartal'
tabell_2aar <- make_summary(
  SMAoversikt,
  from_date = datoTil - lubridate::years(2),
  to_date = datoTil,
  reshID = reshID,
  shusnavn = shusnavn
)

tabell_kvartal <- make_summary(
  SMAoversikt,
  from_date = datoFra,
  to_date = datoTil,
  reshID = reshID,
  shusnavn = shusnavn
)

# Robust periodekolonne
add_period_col <- function(tbl, period_label) {
  if (nrow(tbl) == 0) {
    tibble::tibble(
      Periode = period_label,
      Avdeling = c(shusnavn, "Resten av landet"),
      "Fortsatt under behandling" = 0L,
      "Avsluttet på grunn av bivirkninger" = 0L,
      "Avsluttet på grunn av manglende effekt" = 0L
    )
  } else {
    tibble::add_column(tbl, Periode = period_label, .before = 1)
  }
}

tabell_2aar <- add_period_col(tabell_2aar, "Siste 2 år")
tabell_kvartal <- add_period_col(tabell_kvartal, "Siste kvartal")

tabell_avsluttede <- dplyr::bind_rows(tabell_2aar, tabell_kvartal) |>
  select(
    Periode, Avdeling,
    "Fortsatt under behandling",
    "Avsluttet på grunn av bivirkninger",
    "Avsluttet på grunn av manglende effekt"
  )

if (knitr::is_html_output()) {
  kableExtra::kable(tabell_avsluttede) |>
    kableExtra::kable_styling(bootstrap_options = c("striped", "hover"))
} else if (knitr::is_latex_output()) {
  # Løsning A (anbefalt): Skaler tabellen ned til å passe \textwidth
  kableExtra::kbl(
    tabell_avsluttede,
    format = "latex",
    booktabs = TRUE,
    align = c("l", "l", "r", "r", "r"),
    col.names = c("Periode", "Avdeling", colnames_common_wrapped),
    escape = FALSE
  ) |>
    kableExtra::kable_styling(
      latex_options = c("striped", "hold_position", "scale_down"),
      stripe_color = "gray!15"
    ) |>
    kableExtra::collapse_rows(columns = 1, valign = "top")
  
  # --- Løsning B (alternativ): Faste kolonnebredder og linjebryting i stedet for skalering ---
  # Fjern kommentartegnene under og kommenter bort Løsning A dersom du heller vil bruke faste bredder.
  # kableExtra::kbl(
  #   tabell_avsluttede,
  #   format = "latex",
  #   booktabs = TRUE,
  #   align = c("l", "l", "r", "r", "r"),
  #   col.names = c("Periode", "Avdeling", colnames_common_wrapped),
  #   escape = FALSE
  # ) |>
  #   kableExtra::kable_styling(
  #     latex_options = c("striped", "hold_position"),
  #     stripe_color = "gray!15"
  #   ) |>
  #   # Sett fornuftige bredder; justér etter behov (måleenhet = "em"/"cm"/"in")
  #   kableExtra::column_spec(1, width = "8em") |>
  #   kableExtra::column_spec(2, width = "14em") |>
  #   kableExtra::column_spec(3, width = "10em") |>
  #   kableExtra::column_spec(4, width = "12em") |>
  #   kableExtra::column_spec(5, width = "12em") |>
  #   kableExtra::collapse_rows(columns = 1, valign = "top")
}

```

## Registreringer siste år

```{r figur registreringer, echo=FALSE, warning=FALSE, message=FALSE}

library(ggplot2)
library(zoo)

plotdata <- SMAoversikt |>
  dplyr::filter(ASSESSMENT_DATE <= datoTil,
                ASSESSMENT_DATE > datoTil - years(2)) |>
  dplyr::mutate(
    kvartal = quarter(ASSESSMENT_DATE, with_year = TRUE),
    kvartal2 = zoo::as.yearqtr(ASSESSMENT_DATE, format = "%Y-Q%q"),
    Avdeling =
      ifelse(CENTREID == reshID, shusnavn, "Resten av landet"),
    ind=1)

plotdata |>
  ggplot(aes(
    x = kvartal2,
    y = ind,
    colour = Avdeling,
    group = Avdeling
  )) +
  stat_summary(fun = sum, geom = "line") +
  scale_x_yearqtr(format = "%Y-Q%q") +
  ggplot2::theme_classic() +
  labs(
    x = "Kvartal",
    y = "Antall registrerte skjema",
    colour = "Avdeling"
  ) +
  # Prefer coord_cartesian to keep data and just limit the visible range
  coord_cartesian(ylim = c(0, NA)) +
  ggplot2::theme(legend.position = "top")



```


## Registeraktivitet ved din avdeling

```{r, echo=FALSE, warning=FALSE}

tabell_reg_alle <- SMAoversikt |>
  dplyr::filter(ASSESSMENT_DATE <= datoTil,
                ASSESSMENT_DATE > datoTil - years(2),
                CENTREID == reshID) |>
  dplyr::summarise(
    "Antall registratorer" = length(unique(REGNAME)),
    "Antall behandlere" = length(unique(ASSESSBY)),
    "Antall pasienter" = length(unique(PATIENT_ID)),
    "Antall skjema" = length(unique(MCEID))
  )

tabell_reg_kvart <- SMAoversikt |>
  dplyr::filter(ASSESSMENT_DATE >= datoFra,
                ASSESSMENT_DATE <= datoTil,
                CENTREID == reshID) |>
  dplyr::summarise(
    "Antall registratorer" = length(unique(REGNAME)),
    "Antall behandlere" = length(unique(ASSESSBY)),
    "Antall pasienter" = length(unique(PATIENT_ID)),
    "Antall skjema" = length(unique(MCEID)),
  )

tabell_reg <- dplyr::bind_rows(tabell_reg_alle,
                               tabell_reg_kvart) |>
  dplyr::mutate(var = c("Siste to år", "Siste kvartal")) |>
  dplyr::relocate(var) |>
  muskel::tr_summarize_output(kolnavn1 = "Var")

forste_reg = SMAoversikt |>
  dplyr::filter(MCEID == dplyr::first(MCEID), .by = PATIENT_ID) |>
  dplyr::filter(CENTREID == reshID) |>
  dplyr::summarise(to_aar = sum(ASSESSMENT_DATE > datoTil - years(2) &
                                  ASSESSMENT_DATE <= datoTil),
                   sist_kvartal = sum(ASSESSMENT_DATE > datoFra &
                                        ASSESSMENT_DATE <= datoTil))

tmp <- data.frame("rad1" = "Antall nye pasienter",
                  "rad2" = forste_reg$sist_kvartal,
                  "rad3" = forste_reg$to_aar)
names(tmp) <- names(tabell_reg)
tabell_reg <- dplyr::bind_rows(tabell_reg, tmp)


# if (knitr::is_html_output()) {
# kableExtra::kable(tabell_reg) |>
#   kableExtra::kable_styling(bootstrap_options = c("striped", "hover"))
# } else if (knitr::is_latex_output()) {
#    kableExtra::kable(
#      tabell_reg, format = "latex",
#      booktabs = TRUE,
#      longtable = TRUE) |>
#     kableExtra::kable_styling(
#       latex_options = c("striped", "scale_down"))
# }
#

if (knitr::is_html_output()) {
  kableExtra::kable(tabell_reg) |>
    kableExtra::kable_styling(bootstrap_options = c("striped", "hover"))
} else if (knitr::is_latex_output()) {
  kableExtra::kable(
    tabell_reg, format = "latex",
    booktabs  = TRUE,
    longtable = TRUE
  ) |>
    # Avoid "scale_down" with longtable; use smaller font and/or widths:
    kableExtra::kable_styling(
      latex_options = c("striped", "repeat_header"),  # header repeats per page
      font_size = 9
    )
  # Optionally, control widths column-by-column (example):
  # |> kableExtra::column_spec(1, width = "3cm")
  # |> kableExtra::column_spec(2, width = "3cm")
}


```

<br>
<br>

Hvis du mistenker feil eller har spørsmål, kontakt registeret på nornmd@unn.no.

<br>
<br>

Takk for den gode jobben dere gjør!
